# 请教陈版：在新准则下汽车零部件公司模具的收入确认问题

提问人：wjfreesoul 时间：2018-01-15 19:19:59
陈版您好，汽车零部件公司在开发新产品时会与客户单独签订一份模具开发合同，模具合同的收入无法覆盖成本，差额部分会在后续的产品售价里补偿，如果产品的销量低于一定比例，客户会给与模具单独的补充。请问在新的收入准则下，是否需要按照模具与产品的公允价值分摊来调整模具应确认的收入，否则披露出去模具产品的利润是亏损的，如果要分摊，实务中感觉操作会比较困难。希望陈版给予解答，非常感谢！

回答人：chenyiwei
建议参考：《瑞华研究 2010 ～ 2016 汇编》之“问题1-1-31（为客户定制的且收费的模具能否确认为公司固定资产）”、“问题1-1-32 （汽车零部件厂商受整车厂委托开发模具（所有权属于整车厂）的会计处理）”。

提问人：493864172 时间：2018-12-09 23:53:00
请问：如果该模具是为国外客户委托生产的，模具生产好后，为该国外客户生产产品，该模具并不实际报关出口，那如何确认该模具收入？作为内销收入还是外销收入？

回答人：chenyiwei
税务上因为没有报关出口，所以仍作为内销收入。